臺灣板橋地方法院刑事判決　　　　　　　　94年度訴字第40號
公　訴　人　臺灣板橋地方法院檢察署檢察官
被　　　告　甲○○
選任辯護人　王永森律師
被　　　告　戊○○
上列被告因妨害自由等案件，經檢察官提起公訴（93年度偵字第
19494 號），本院判決如下：
    主  文
甲○○以加害生命、身體、自由之事，恐嚇他人，致生危害於安
全，累犯，處拘役伍拾日，如易科罰金以參佰元折算壹日。
戊○○以強暴妨害人行使權利，處拘役參拾日，如易科罰金以參
佰元折算壹日。
    事  實
一、甲○○前有偽造文書案件之犯罪科刑紀錄，執行完畢已逾五
    年。又於民國九十一年間因偽造文書案件，經臺灣臺北地方
    法院於九十一年一月二十二日以八十九年度訴字第四六０號
    判處有期徒刑六月，如易科罰金以三百元折算一日，於九十
    一年五月七日易科罰金執行完畢，猶不知悔改。
二、緣甲○○、戊○○分別係址設臺北縣中和市○○街四四七之
    一號「台新動產質借中心」即台新當舖之負責人、員工，而
    丙○○因經營之公司需求資金週轉，其與配偶乙○○於九十
    二年底起，以所有之支票或自用小客車供擔保方式，多次向
    台新當舖借貸款項，迄九十三年七月間，共積欠台新當舖約
    新台幣（下同）四百萬元之債務，嗣丙○○夫妻未能償還上
    開借款債務，經甲○○多次電話催討，丙○○夫妻二人乃於
    九十三年七月二十日晚上八時三十分許，共同前往台新當舖
    與甲○○商談債務償還事宜（當時在台新當舖客廳內，另有
    戊○○、蔡志豪及綽號「大雨」之成年男子等人在場），在
    商談過程中因甲○○未同意丙○○夫妻所提分期償還方式，
    雙方發生口角爭執，詎甲○○為使丙○○夫妻償還債務，竟
    基於恐嚇危害安全之犯意，以加害生命、身體、自由之言語
    ，對丙○○夫妻恫嚇稱：如果不還錢，出去給人槍殺了也是
    死有餘辜，事情若沒有解決就別想離開，小心點不要玩花樣
    等類之言詞，恐嚇丙○○與乙○○，使渠等聞之心生畏懼，
    致生危害於安全。其間，甲○○尚要求丙○○夫妻聯絡親友
    前來台新當鋪擔任債務保證人或代償該債務，並手持現場之
    打火機丟向乙○○時（未擊中，並未成傷），此際與乙○○
    分坐在台新當鋪客廳二處之丙○○欲起身向前保護乙○○，
    詎在旁之戊○○竟基於以強暴妨害人行使權利之犯意，將站
    立之丙○○強壓其肩膀使其坐下，而以此強暴之方式妨害丙○○之權利。嗣因乙○○在台新當鋪內多次以自己行動電話
    連絡丁○○，而甲○○亦與丁○○通電話表示其與丙○○夫
    妻等人將會改到臺北縣土城市○○路之鴻海當鋪繼續商討如
    何償還債務，希望丁○○前往上址並能同意擔任前開債務之
    保證人。至同日晚間十時許，甲○○駕駛車號不詳之自用小
    客車搭載「大雨」與丙○○夫妻，戊○○經由丙○○夫妻交
    付之鑰匙而獨自駕駛丙○○所有供擔保前開債務之車號ＤＯ
    ─二七三七號自用小客車，分別前往土城市○○路之鴻海當
    鋪。詎甲○○在前往鴻海當鋪途中之車上及在鴻海當鋪內，
    復承前開恐嚇危害安全之犯意，接續多次以上開加害生命、
    身體、自由之言詞，恐嚇丙○○夫妻，亦使渠等聞之心生畏
    懼，致生危害於安全。再其間，乙○○某次撥打行動電話予
    丁○○時，趁機委請丁○○報警，而丁○○因害怕自己日後
    遭甲○○等人報復，並未依約前往鴻海當舖，而將上情通知
    乙○○之胞弟張世明，經張世明報警處理，迄同日晚間十一
    時許，丙○○向前去處理之警察表示其遭甲○○毆打，經警
    當場檢視丙○○所指受傷部位之外觀並無明顯受傷情形後，
    丙○○夫妻即自行搭乘計程車離去。
三、案經丙○○、乙○○訴由臺灣板橋地方法院檢察署檢察官偵
    查起訴。
    理  由
甲、證據能力部分：
    按被告以外之人於審判外之陳述，雖不符第一百五十九條之
    一至一百五九條之四之規定，而經當事人於審判程序同意作
    為證據，法院審酌該言詞陳述或書面陳述作成時之情況，認
    為適當者，亦得為證據。當事人、辯護人於法院調查證據時
    ，知有第一百五十九條第一項不得為證據之情形，而未於言
    詞辯論終結前聲明異議者，視為有前項之同意。刑事訴訟法
    第一百五十九條之五定有明文。查被告甲○○、戊○○於準
    備程序中對於檢察官所提各項證據方法之證據能力，分別表
    示「這些證據都不是事實，其他沒有意見」、「沒意見」等
    語，且本案言詞辯論終結前，被告甲○○、其辯護人及被告
    戊○○均未爭執被告以外之人（如告訴人丙○○、乙○○）
    於警詢、偵查中檢察事務官詢問時之言詞陳述，或書面陳述
    （如後述之臺安醫院診斷證明書、同醫院函文、急診病歷資
    料等書證），無證據能力（按被告甲○○、戊○○於審理中
    係辯解告訴人丙○○、乙○○上開指述與事實不符，或前開
    診斷證明書所記載之傷勢不能證明係被告甲○○所為，核屬
    爭執前開證據之證明力），揆諸上開規定，應認被告已同意
    上開各該證據得作為證據，而本院審酌上開各該證據均非屬
    非法取得之證據，並無證據力明顯過低之情形，復經本院於
    審判期日就上開證據依法進行調查、辯論，依法自有證據能
    力，合先敘明。
乙、有罪部分：
一、被告甲○○部分：
    訊據被告甲○○固承認告訴人丙○○、乙○○夫妻於上揭時
    地與伊商討債務清償事宜，但矢口否認有何被訴恐嚇之犯行
    ，辯稱：伊沒有告訴人夫妻說過任何恐嚇的話，而雙方商討
    債務如何解決期間並未發生衝突，伊也沒有拿東西要丟告訴
    人乙○○，且觀之告訴人所擬具之字條內容，可知告訴人夫
    妻本件所提告訴是有計劃性的云云。選任辯護人為被告甲○○辯護稱：關於恐嚇部分，案發當日晚間係告訴人主動聯絡
    被告甲○○要到台新當舖商談債務清償事宜，而告訴人積欠
    金額高達四百萬元，被告甲○○唯恐債權無法受償，乃希望
    告訴人尋找他人於其前所簽立之票據上背書，被告甲○○絕
    無任何恐嚇行為，再由被告於告訴人出質之自用小客車上所
    拾獲之字條內容，其中第五點「力納與民間說我們被押著」
    ，意指告訴人若接到其他債權人之追討債務，就回答告訴人
    已遭人押著，以躲避其他債權人之追討，由此推知告訴人於
    前來與被告甲○○會面前早已擬定策略，故意製造遭被告傷
    害、恐嚇之假象，以逃避被告甲○○及其他債權人之追討，
    是被告甲○○並未有如告訴人指控恐嚇之罪行云云。惟查：
（一）被告甲○○如何於上開時地，以加害生命、身體、自由之
      事恐嚇告訴人丙○○、乙○○，致生危害於安全之事實，
      業據告訴人丙○○、乙○○於偵查中檢察事務官訊問時均
      指述：被告叫我們進入該（鴻海）當舖，要求我們繼續向
      親戚借錢，否則三天三夜回不去等語（見九十三年度他字
      第六四四五號卷第四頁）。又告訴人乙○○於偵查中檢察
      官訊問時指稱：談判過程被告甲○○恐嚇我們說如果不還
      錢，出去給人槍殺了，也死有餘辜；當時段說我們死十次
      都不足惜，且一直打伊先生丙○○等語（見九十三年度他
      字第七六三０號卷第三十五、四十一頁）。告訴人乙○○
      於審理中以證人身分結證稱：去鴻海當鋪之前，伊與丙○○就有表示要離開，他們說如果找不到人來，三天三夜都
　　　別想離開，說如果離開出去被槍殺也是死有餘辜；在鴻海
  　　當鋪被告要等丁○○來，他們說如果沒有人來，三天三夜
　    都別想離開；我們有站起來說要先回去，段說要先把還錢
　　　的事談妥，不然三天三夜都不能回家；在台新當舖時，甲○○有說死有餘辜，出去會被槍殺等語，次數約二、三次
  　　，在車上時甲○○說我們這樣的話，他有時間跟我們慢慢
    　磨，就算三天三夜也要籌到錢才能回去，這類話在車上講
      一、二次，在鴻海當舖也是講一樣的話，講二、三次，伊
      聽到這些話時，感到很害怕等語（見本院九十四年三月二
      十九日審判筆錄第八、十九、二十一頁）。另告訴人丙○○於偵查中檢察官訊問時指述：被告甲○○說要伊親朋友
      好友拿錢來，否則伊三天三夜都別想離開，段說其有很多
      時間跟伊耗等語（見九十三年度他字第七六三０卷第四十
      一頁）。告訴人丙○○於審理中以證人身分結證稱：甲○○說其時間很多，如果不解決的話，其可以跟我們耗到底
      ；在離開台新當舖到鴻海當舖的車上，段一直罵，還有罵
      三字經，說我們如果都不還，死都不足惜；被告甲○○在
      台新當舖、鴻海當舖及車上都有講恐嚇的話，甲○○在什
      麼地方講什麼話伊不記得，但伊知道被告甲○○有講類似
      我們欠人家錢，怎麼逃都逃不掉，像我們這樣的人被追殺
 　   十次都不夠，被打是應該的等語（見本院九十四年三月二
      十九日審判筆錄第二十四、三十、三十三頁）。
（二）觀之告訴人乙○○、丙○○上開指證遭被告甲○○恐嚇之
      情節互核大致相符，且告訴人乙○○於上開當舖期間以電
      話通知友人丁○○一節，亦據證人丁○○到庭證述屬實，
      並有行動電話通話明細表可稽，況且被告甲○○供承：告
      訴人夫妻積欠台新當鋪之金額高達四百萬元，被告甲○○
      對於告訴人所提分期償還債務之方式表示不能接受，而當
      場要求告訴人夫妻電話通知親友前來上開當鋪代為清償該
      巨額債務或擔任債務保證人等情，此亦據被告甲○○及告
      訴人丙○○、乙○○分別供述在卷。又因告訴人乙○○之
      友人丁○○接獲告訴人乙○○電話曾向甲○○表示將會前
      去指定當舖地點，但事後因故卻未到場，於是擔任台新當
      舖負責人之被告甲○○因而出言恐嚇告訴人夫妻，以迫使
      告訴人儘速償還上開巨額債務之情，亦與常情相符，是被
      告甲○○辯稱：伊沒有對告訴人夫妻說過任何恐嚇的話云
      云，顯係卸責之詞，不足採信。被告甲○○恐嚇告訴人丙○○、乙○○致危害安全之事證明確，其犯行堪以認定，
      應依法論科。
二、被告戊○○部分：
    訊據被告戊○○固坦承有於案發時在上開當鋪現場，但矢口
    否認有將站立之告訴人丙○○強壓其肩膀使其坐下，而妨害
    告訴人丙○○自由行動之權利的犯行，辯稱：伊沒有在丙○○起身要保護乙○○時，把丙○○壓在其座位上，當時大家
    都是坐著談事情云云。惟查，被告戊○○前開以手強壓告訴
    人丙○○之肩膀使其坐下，而妨害丙○○自由行動之權利的
    事實，已據告訴人丙○○、乙○○於偵查中檢察事務官詢問
    時均指述：我們要站起來，蔡（永富）就把我們壓下去等語
    （見九十三年度他字第六四四五號卷第四頁）；告訴人丙○○於偵查中檢察官訊問時亦指稱：甲○○後來想打伊太太乙○○，伊起身要保護乙○○，但為戊○○所壓制，當時甲○○是用打火機要丟乙○○等語（見九十三年度他字第七六三
    ０號卷第三十三頁）。且告訴人乙○○於審理中以證人身分
    結明確證稱：伊當時坐在那邊要站起來，甲○○隨手拿起一
    個東西丟伊，丙○○要繞過來保護伊，戊○○就把丙○○壓
    下去等語（見九十四年三月二十九日審判筆錄第七、十六頁
    ），與告訴人丙○○於審理中證述：有一次甲○○拿東西要
    丟乙○○，伊要過去保護乙○○，戊○○就從伊肩膀把伊壓
    下去等情（見前開審判筆錄第三十四頁），互核相符。足認
    告訴人丙○○、乙○○二人前開一致指證被告戊○○以手強
    壓告訴人丙○○之肩膀使其坐下一節，堪以採信，而觀諸前
    開告訴人指證情節，可知被告戊○○以手強壓告訴人丙○○
    之肩膀使其坐下之目的，係基於不讓告訴人丙○○前去保護
    其妻乙○○以避免乙○○再遭被告甲○○侵害，復無其他事
    證足認告訴人丙○○當時欲自台新當舖現場離去而遭被告戊○○以手強壓告訴人丙○○之肩膀使其坐下之情，客觀上難
    認告訴人丙○○當時之行動自由已在被告戊○○之實力支配
    之下，而達於剝奪告訴人丙○○行動自由之程度，是被告戊○○上開所為係成立刑法第三百零四條之強制罪。被告戊○○空言否認有以手強壓告訴人丙○○之肩膀使其坐下的行為
    ，顯係卸責之詞，亦非足採。被告戊○○以強暴方式妨害告
    訴人丙○○行使權利之事證明確，其犯行堪以認定，應依法
    論科。
三、論罪科刑部分：
    核被告甲○○所為，係犯刑法第三百零五條之恐嚇危害安全
    罪。另被告戊○○所為，係犯同法第三百零四條第一項之強
    制罪；起訴書犯罪事實欄記載「被告戊○○等其餘在場之人
    則負責壓制丙○○‧‧‧」等語，堪認公訴人已就被告戊○○以手強壓告訴人丙○○之肩膀使其坐下之犯罪事實已提起
    公訴，且因告訴人丙○○及其妻乙○○於審理中均證述告訴
    人丙○○要過去保護乙○○，被告戊○○就從丙○○肩膀將
    其壓下去等語，足認被告戊○○係基於不讓告訴人丙○○前
    去保護其妻乙○○而以手強壓告訴人丙○○之肩膀使其坐下
    ，客觀上難認有剝奪告訴人丙○○行動自由，已如前述，是
    公訴人認被告戊○○強押告訴人丙○○使其坐下之行為，應
    依同法第三百零二條第一項之剝奪他人行動自由罪處斷，尚
    有未洽。又本案並無事證足認被告甲○○為恐嚇危害安全犯
    行時，與被告戊○○或台新、鴻海當舖其他員工有犯意聯絡
    或行為分擔（理由詳後述），是公訴意旨認被告甲○○係與
    戊○○及其他姓名年籍不詳男子間共犯上開犯行一節，亦有
    未洽，併予敘明；被告甲○○在台新當舖、鴻海當舖及前往
    鴻海當舖途中之車上，於密接之時間，先後多次之恐嚇危害
    安全犯行，乃為使告訴人丙○○、乙○○得以償還債款之單
    一目的的接續行為，僅為單純一罪；被告甲○○以一行為同
    時恐嚇告訴人丙○○、乙○○，係一行為觸犯數罪名，為想
    像競合犯，應依刑法第五十五條規定，從一重處斷。被告甲○○前有如事實欄一所載之犯罪科刑紀錄，於九十一年五月
    七日有期徒刑易科罰金執行完畢，有臺灣高等法院被告全國
    刑案紀錄表附卷可按，其於刑之執行完畢後五年內，再犯本
    件有期徒刑以上之罪，為累犯，應依刑法第四十七條之規定
    加重其刑。爰審酌被告甲○○、戊○○因告訴人積欠債務即
    對其恐嚇或強制其行使權利之犯罪動機、目的、所用手段，
    分別對於告訴人丙○○、乙○○所造成之損害，及被告犯罪
    後均否認犯行之態度等一切情狀，分別量處如主文所示之刑
    ，並均諭知易科罰金之折算標準，以資懲儆。
丙、不另為無罪諭知部分：
一、公訴意旨另以：被告甲○○夥同被告戊○○及數名姓名年籍
    不詳之男子，共同基於剝奪人之行動自由、傷害之犯意聯絡
    ，由被告甲○○不斷以徒手方式毆打告訴人丙○○，而被告
    戊○○等其餘在場之人負責壓制告訴人丙○○、乙○○，不
    讓渠等離去，期間甲○○復要求告訴人撥打電話找尋親友攜
    錢來贖人，直至當日晚間十時許，被告甲○○、戊○○等人
    又強押告訴人丙○○、乙○○上車前往臺北縣土城市○○路
    之鴻海當舖，再次以相同之方法毆打告訴人丙○○，且妨害
    告訴人丙○○、乙○○之行動自由，嗣告訴人乙○○以電話
    聯絡友人丁○○，而丁○○再通知乙○○胞弟張世明，經張
    世明電話報警，警方前去鴻海當鋪處理時，告訴人丙○○、
    乙○○始能自由離去，此時告訴人已遭剝奪行動自由達數小
    時之久，而告訴人丙○○更因被告甲○○、戊○○等人上開
    毆打行為，受有後腦處疼痛、前胸壁紅腫、雙眼結膜出血等
    傷害，因認被告甲○○、戊○○均涉有刑法第二百七十七條
    第一項之傷害罪嫌、同法第三百零二條第一項之剝奪他人行
    動自由罪嫌；並以被告戊○○與被告甲○○基於共同恐嚇危
    害安全之犯意聯絡，由被告甲○○出言以加害生命、身體、
    自由之事恐嚇告訴人丙○○、乙○○，致生危害於安全，因
    認被告戊○○另涉有同法第三百零五條之恐嚇危害安全罪嫌
    。
二、按犯罪事實應依證據認定之，無證據不得認定犯罪事實；又
    不能證明被告犯罪者，應諭知無罪之判決，刑事訴訟法第一
    百五十四條第二項、第三百零一條第一項分別定有明文；再
    認定不利於被告之事實，須依積極證據，苟積極證據不足為
    不利於被告事實之認定時，即應為有利於被告之認定，更不
    必有何有利之證據，最高法院三十年上字第八一六號著有判
    例可資參照；其次，告訴人之告訴，係以使被告受刑事訴追
    為目的，是其陳述是否與事實相符，仍應調查其他證據以資
    審認，即藉由補強證據之存在，以增強或擔保告訴人陳述之
    證明力（最高法院八十七年度台上字第二一七六號判決採同
    一意旨）。本件公訴人認被告甲○○、戊○○共同涉有上開
    傷害、妨害自由犯行，及被告戊○○另涉有恐嚇危害安全之
    犯行，無非係以告訴人丙○○、乙○○之指述，及臺安醫院
    診斷證明書、行動電話通話明細表各一件為依據。訊據被告
    甲○○、戊○○堅決否認上揭犯行，被告甲○○辯稱：伊沒
    有出手或以腳毆打告訴人丙○○，且觀之告訴人所擬具之字
    條內容，可知告訴人夫妻本件所提告訴是有計劃性的等語。
    辯護人為被告甲○○辯護稱：關於傷害部分，告訴人陳信文
    說遭被告甲○○毆打胸部，但警員到場處理時曾要求丙○○
    掀起上衣，但員警未看到丙○○胸部有明顯傷痕，可證被告
    甲○○並無傷害丙○○，且告訴人至較遙遠之台安醫院取得
    診斷證明書後，為何未立即至派出所報案，而於事隔一個月
    後始提告訴，則該診斷證明書是否真可證明被告甲○○有傷
    害丙○○胸部，實有疑問，再由被告於告訴人出質之自用小
    客車上所拾獲之字條內容，其中第五點「力納與民間說我們
    被押著」，意指告訴人若接到其他債權人之追討債務，就回
    答告訴人已遭人押著，以躲避其他債權人之追討，由此推知
    告訴人於前來與被告甲○○會面前早已擬定策略，故意製造
    遭被告傷害、恐嚇之假象，以逃避被告甲○○及其他債權人
    之追討，是被告甲○○並未有如告訴人指控傷害、妨害自由
    之罪行等語。另被告戊○○辯稱：伊沒有傷害告訴人丙○○
    ，或有恐嚇丙○○夫妻二人，也沒有限制其二人之行動自由
    等語。經查：
（一）被告甲○○、戊○○被訴共同傷害部分：
　１、告訴人丙○○於偵查中檢察事務官訊問時指稱：伊跟乙○○一起到中和市○○路四四之一號被告經營之當鋪找甲○○，伊說沒有錢，被告甲○○就用手打伊胸部、後頸部等
      語（見九十三年度他字第六四四五號卷第四頁）；其於檢
      察官訊問時指稱：當天我們一起在商討如何償還，因被告
      甲○○不滿意，段即起身用拳頭往伊頭部打了好幾下，邊
      打邊叫伊打電話叫人來還錢；到鴻海當舖，段某陸續還是
      有打伊等語（見九十三年度他字第七六三０號卷第三十三
      頁）。告訴人丙○○於審理中證述：我們進去（台新）當
      鋪後，沒多久，甲○○就動手打伊，段用拳頭打伊肚子、
      左眼太陽穴附近、後頸部；伊忘記被告甲○○當時共打伊
      幾次，伊曾經一度快昏倒，打得很厲害；後來丁○○說要
      來，但伊還是一直被打，打的方式跟前面一樣，打得很用
      力；被告甲○○在鴻海當鋪時有打伊，高興時出手輕一點
      ，不高興時出手重一點；伊估算甲○○至少打十幾拳等語
      （見本院九十四年三月二十九日審判筆錄第二十三、二十
      八、二十九、三十、三十二頁）。另告訴人丙○○之妻乙○○於偵查及本院審理中證稱：被告甲○○一直打丙○○
      ，甲○○用拳頭打丙○○的後腦勺、臉、胸部，在鴻海當
      鋪他們又打丙○○，在台新、鴻海當舖都是甲○○用拳頭
      打丙○○，打胸部、頭部，一次都打二、三拳，談一下，
      不高興就再打，到底打了幾拳，伊沒辦法算出來等語（見
      見九十三年度他字第七六三０號卷第四十一頁；本院九十
      四年三月二十九日審判筆錄第七、十七頁）。依據上開告
      訴人丙○○及其妻乙○○之指證情節，可知其二人關於所
      指被告甲○○毆打告訴人丙○○之部位前後不盡相同，且
      其二人均指證被告甲○○出手毆打告訴人丙○○之次數甚
      多，毆打之程度嚴重到告訴人丙○○差點暈倒。
  ２、惟徵之告訴人所提臺安醫院九十三年七月二十一日診斷證
      明書，其診斷結果為後腦處疼痛、前胸壁紅腫（約三乘二
      公分）、雙眼結膜出血，而該診斷證明書「醫師囑言」欄
      記載：病人（即丙○○）主訴被人打傷，有頭暈，胸悶及
      呼吸不順現象，因醫院無眼科急診部門，建議病人至醫學
      中心檢查等情；嗣經臺安醫院就告訴人丙○○主訴所受傷
      害原因，函覆本院認(1)前胸部發現約三乘二公分之紅腫、
      瘀青，為外傷所致，但無法判斷為何種外力所致；(2)後腦
      枕部有壓痛現象，但無明顯外傷，故只能依據患者本身主
      訴推斷；(3)兩側眼睛有結膜充血現象，因無法判斷為外力
      所致，還是因為睡眠不足或是其他因素造成，故有建議患
      者另至眼科醫院檢查確認等情，亦有臺安醫院九十四年四
      月二十日（９４）醫發字第一八九號函可稽，足徵上開診
      斷證明書記載告訴人丙○○受有後腦處疼痛、雙眼結膜出
      血之現象，係醫師根據告訴人丙○○主訴後所為之推斷，
      且均無法判斷上開二種現象是否確係外力所致。另診斷證
      明書記載告訴人前胸壁紅腫（約三乘二公分），固係外力
      所造成，但並無法判斷係何種外力所造成，且證人即到鴻
      海當舖現場處理之警員黃炳益於審理中證述：伊當時有請
      丙○○打開衣服，就外觀檢視並沒有看到明顯傷痕，也沒
      有發現外傷或紅腫，外觀上看不出丙○○臉部、眼睛有受
      傷等語（見本院九十四年三月十四日審判筆錄第六、八、
      九頁）；而另名警員段佑龍亦證述：當天有一人掀開衣服
      讓我們檢查，但沒有看到明顯外傷等語（見上開審判筆錄
      第十三頁）。是以，告訴人丙○○當時若確遭被告甲○○
      毆傷，依照告訴人上開指述被毆打情節之嚴重程度，衡情
      案發後至現場處理之警員應可由外觀檢視告訴人受有嚴重
      之傷害，惟警員黃炳益、段佑龍則明確證述其等並未看到
      明顯外傷、紅腫，且上開診斷證明書記載丙○○之後腦處
      疼痛、雙眼結膜出血之現象，均係告訴人丙○○之主訴，
      診斷醫師無法判斷是否係外力造成，亦無法看出其外觀上
      有何外傷，俱如前述，而告訴人之前胸壁紅腫僅約三乘二
      公分，亦與告訴人丙○○及其妻乙○○指證遭被告甲○○
      多次嚴重毆打之情節顯不相合，俱徵告訴人丙○○指訴遭
      被告甲○○徒手毆打而受有前開診斷證明書記載之傷害一
      節，顯非無疑。另告訴人丙○○及其妻乙○○於審理中均
      證稱被告戊○○並沒有出手毆傷丙○○，且所指丙○○遭
      甲○○毆打時，戊○○並沒有什麼動作等情，自難認被告
      戊○○有出手傷害或與被告甲○○共同傷害丙○○之行為
      。綜上所述，就卷內現有事證觀之，告訴人丙○○指訴遭
      被告甲○○毆傷云云，尚難遽信，此外復查無其他積極證
      據足認被告甲○○、戊○○涉有公訴意旨所載之共同傷害
      犯行，核屬不能證明被告犯罪，此部分本應為無罪之諭知
      ，惟因公訴人認此部分與前開起訴並經本院判決有罪部分
      ，有牽連犯之裁判上一罪關係，爰不另為無罪之諭知。
（二）被告甲○○、戊○○被訴共同剝奪他人行動自由部分：
  １、查告訴人指述遭被告甲○○、戊○○及其他在場之男子共
      同剝奪行動自由一節，其中告訴人丙○○於偵查中檢察事
　　　務官訊問時指稱：我們要離開，被告甲○○不讓我們離開
  　　，甲○○的公司當時在場還有二個人，其中姓蔡的（指戊○○）不讓我們離開，我們要站起來，戊○○就把我們壓
      下去，甲○○與另一小弟把我們押在店舖內，到晚上十點
      多，有人來典當，被告怕別人看到，先將該名典當者打發
      離開，被告另找二個年輕人，包含姓蔡的，二個人押伊，
      另二個人押乙○○，就把我們押到車上，載到土城市○○
      路的鴻海當鋪等語。又告訴人丙○○於偵查中檢察官訊問
      時則指稱：被告甲○○後來想打乙○○，伊起身要保護乙○○，但為被告戊○○所壓制，甲○○還叫伊罰站，伊說
      想走，甲○○說只准伊走，但不准乙○○離開，就一直限
      制我們行動到當天晚上十點，其間有人來，被告他們就把
      人打發走，後來被告甲○○找其他員工來押我們，戊○○
      開伊的車，甲○○另開一部車，有一年輕人把伊與乙○○
      押在甲○○的車上後座，再載到土城市的鴻海當舖；當時
      我們覺得沒辦法離開，我們要走，但被告的同夥就把我們
      按著不讓我們離開，我們在當舖也無法隨意離開，且當鋪
      玻璃門要遙控才能開啟，被告他們仗著人多，我們根本無
      法離開等語。告訴人丙○○於審理中證述：伊在台新當舖
      就有說要離開，被告甲○○說怎麼可能這樣就讓伊走，且
      伊離開台新當舖時，伊與乙○○各由二個人帶著，即各三
      人一起走出，伊認為這應該是押著，不能叫作陪，他們手
      沒有勾著伊，而有一次被告甲○○拿東西丟乙○○，伊要
      過去保護乙○○，被告戊○○就從伊肩膀把伊壓下來，另
      外好幾次，我們想回去，甲○○說錢沒有處理好，怎麼回
      去等語。另告訴人乙○○於偵查中檢察官訊問時指稱：在
      當鋪期間，伊說要回家，但他們說要事情解決才能走，他
      們人多，所以我們也不敢走等語。告訴人乙○○於審理中
      證稱：在台新當舖時伊當時坐在那邊要站起來，甲○○隨
      手拿起一個東西丟伊，丙○○要來保護伊，戊○○就把丙○○壓下去，甲○○就叫伊先生去旁邊罰站，在談話過程
      中，我們當時是坐在當舖的玻璃裡面，要裡面的人按下開
      關才能進出，而且當舖在場人員他們都圍在旁邊，我們也
      不能離開，後來是被告甲○○、戊○○、另二個人，他們
      就按著我們出去，他們二個人按著伊，另二人按著丙○○
      ，我們出大門時，是二、三個接連走出大門，他們沒有用
      手勾住我，但是用推的，上車的時候，二個人推伊上車，
      二個人推伊先生上車；要離開台新當舖時，當舖人員手上
      有無有拿兇器，伊用目視看沒有看到，但他們身上有沒有
      藏兇器伊不曉得；在台新當舖時沒有拉下鐵門，鴻海當舖
      我們是走到裡面，伊不清楚門有沒有拉下；我們有站起來
      同時講說要先回去，甲○○講說要先把還錢的事情談妥，
      不然三天三夜都不能回家，我們在台新的時後就講過好幾
      次要回去，在鴻海當舖的時候，也講了很多次等語。觀之
      告訴人此部分指證情節，告訴人丙○○就被告戊○○在台
      新當鋪將其押（壓）下之目的，究係不讓丙○○離開現場
      或保護其妻乙○○之指述情節前後不一，且就被告甲○○
      、戊○○及其他台新當鋪員工係以押、按或推的方式，使
      告訴人二人上車前往鴻海當鋪一節，告訴人丙○○、乙○○之指證亦未完全一致，是告訴人此部分指證即有瑕疵，
      此外，並有被告甲○○提出之告訴人丙○○所擬具之字條
      中第五項記載「力納與民間說我們被押著」，有該字條影
      本附卷可稽，是告訴人此部分指述之真實性，顯非無疑。
  ２、又告訴人於審理中均證述：其二人上車前去鴻海當鋪時，
      被告等人並未以手勾著伊，亦未看見被告等人有攜帶兇器
      等語，加以案發時台新當鋪附近市區道路仍有不少人潮，
      有台新當鋪照片在卷可稽，則告訴人若遭被告等人以非法
      方法剝奪行動自由，衡情告訴人應可大聲呼救或迅速逃離
      現場，而告訴人竟未趁機呼救或自行逃離現場，顯不合常
      情。至告訴人均指稱其二人坐在台新當鋪裡面，要裡面的
      人按開關才能進出，或以遙控方式才能開啟門等情，然卷
      內並無事證指出告訴人在台新當鋪客廳內時曾要求被告等
      人開啟開關讓其離去，亦無證據足認告訴人在上開當鋪曾
      經要求被告等人離開時，有遭到被告非法阻擋，進而剝奪
      行動自由之情。再者，告訴人丙○○、乙○○於偵查中均
      陳稱：我們於警察到達鴻海當鋪現場時，忘記跟警方說我
      們被限制行動自由的事情等語，而證人即警員黃炳益於審
      理中證述：伊沒有聽到告訴人提到鴻海當鋪的人有傷害以
      外之其他手段，亦未發現被告等人有限制告訴人行動之情
      況等語，且證人黃炳益與段佑龍均證述當時鴻海當鋪的鐵
      門沒有拉下等情，故就上開供證情節互核以觀，亦難認被
      告等人在鴻海當鋪有以非法方法剝奪告訴人之行動自由。
      是以，告訴人丙○○、乙○○雖立於證人地位而指證被告
      等人有以非法方法剝奪行動自由之情，然告訴人二人之指
      證情節有上開瑕疵，已難為不利被告認定之依據，此外並
      無其他補強證據足以擔保其指證之真實性，自難認被告甲○○、戊○○有共同以非法方法剝奪告訴人行動自由之行
      為，且亦無其他積極證據足認被告戊○○以強暴方式妨害
      告訴人丙○○行使權利時，被告甲○○有與戊○○有犯意
      聯絡或行為分擔之事實，是不能證明被告甲○○、戊○○
　　　此部分犯罪，此部分本應為無罪之諭知，惟因公訴人認此
　　　部分與前開起訴並經本院判決有罪部分，有牽連犯之裁判
      上一罪關係，爰不另為無罪之諭知。
（三）被告戊○○被訴恐嚇危害安全部分：
      查告訴人丙○○、乙○○於審理中均證述：除被告甲○○
      外，其他人沒有恐嚇伊，且被告甲○○恐嚇伊的時候，其
      他人沒有說話，也沒有什麼動作等情。是以，除被告甲○○有對告訴人恐嚇之犯行外，尚難認被告戊○○有出言恐
      嚇，或其與被告甲○○及前開當舖其他在場之男子間共同
      恐嚇丙○○之行為。此外，即無其他積極證據足認被告戊○○涉有公訴意旨所指恐嚇危害安全之犯行，核屬不能證
      明被告戊○○此部分犯罪，此部分本應為無罪之諭知，惟
      因公訴人認此部分與前開起訴並經本院判決有罪部分，有
      牽連犯之裁判上一罪關係，爰不另為無罪之諭知。
據上論斷，應依刑事訴訟法第二百九十九條第一項前段，刑法第
第三百零五條、第三百零四條第一項、第四十七條、第五十五條
、第四十一條第一項前段，罰金罰鍰提高標準條例第一條前段、
第二條，判決如主文。
本案經檢察官張云綺到庭執行職務。
中　　華　　民　　國　九十四　年　　八　　月　　四　  日
                  刑事第十八庭  審判長法　官 連育群
                                      法  官 曾淑娟
                                      法  官 楊志雄
以上正本證明與原本無異。
如不服本判決應於送達後十日內向本院提出上訴狀。
                                      書記官 胡勤義
中　　華　　民　　國　九十四　年　　八　　月　　四　  日
附錄本案論罪科刑法條全文：
刑法第三百零五條：
以加害生命、身體、自由、名譽、財產之事，恐嚇他人，致生危
害於安全者，處二年以下有期徒刑、拘役或三百元以下罰金。
刑法第三百零四條：
以強暴、脅迫使人行無義務之事或妨害人行使權利者，處三年以
下有期徒刑、拘役或三百元以下罰金。
前項之未遂犯罰之。
